臺灣臺中地方法院刑事判決
111年度金訴字第876號
公  訴  人  臺灣臺中地方檢察署檢察官
被      告  王洪蛟


上列被告因詐欺等案件，經檢察官追加起訴（111年度偵字第126
76號），本院判決如下：
    主    文
本件公訴不受理。
    理    由
一、追加起訴意旨詳如附件追加起訴書所載。
二、按於第一審辯論終結前，得就與本案相牽連之犯罪或本罪之
    誣告罪，追加起訴；又起訴之程序違背規定情形者，應諭知
    不受理之判決；不受理之判決，得不經言詞辯論為之，刑事
    訴訟法第265條第1項、第303條第1款、第307條分別定有明
    文。另按刑事訴訟法第265條之追加起訴，係就與已經起訴
    之案件、無單一性不可分關係之相牽連犯罪（指刑事訴訟法
    第7條所列案件），在原起訴案件第一審辯論終結前，藉原
    訴之便而加提獨立之新訴，俾與原起訴案件合併審判，以收
    訴訟經濟之效。故起訴之追加，須於第一審辯論終結前始得
    為之，此為追加起訴時間上之限制，而起訴之追加既係利用
    舊訴之訴訟程序提起，自以有本案之存在為前提，其已無本
    案之訴可資附麗者，即無許其追加之餘地。違反上開之規定
    而追加起訴者，顯屬不合，其追加起訴之程序違背規定，應
    諭知不受理之判決，並無所謂追加起訴祇須具備刑事訴訟法
    第264條第2項規定之法定記載程式，即可不論是否合法，均
    應以實體判決終結其訴訟關係之可言（最高法院100年度台
    非字第107號判決意旨參照）。職此，檢察官未在第一審辯
    論終結前追加起訴者，其程序於法不合，自應諭知不受理。
三、經查，本件檢察官據以追加起訴之本訴即本院110年度金訴
    字第803號被告王洪蛟被訴洗錢防制法等案件，業經本院於
    民國111年5月5日辯論終結，並定於同年6月9日宣判，此有
    該案審判筆錄、判決書在卷可憑；而本件追加起訴係於111
    年5月19日始繫屬於本院，此觀臺灣臺中地方檢察署111年5
    月19日中檢謀雲111偵12676字第1119053983號函上所蓋印之
    本院收文戳章即明。是檢察官係於本院110年度金訴字第803
    號案件第一審辯論終結後，始為本件追加起訴，揆諸前揭說
    明，追加起訴顯不合法，爰不經言詞辯論，逕為不受理之判
    決。
據上論斷，應依刑事訴訟法第303條第1款、第307條，判決如主
文。
中　　華　　民　　國　　111 　年　　6 　　月　　9 　　日
                  刑事第九庭    審判長法  官  陳培維
                                      法  官  鄭永彬
                                      法  官  陳怡珊
以上正本證明與原本無異。
如不服本判決應於收受判決後20日內向本院提出上訴書狀，並應
敘述具體理由；其未敘述上訴理由者，應於上訴期間屆滿後20日
內向本院補提理由書（均須按他造當事人之人數附繕本）「切勿
逕送上級法院」。
                                      書記官  吳韻聆
中　　華　　民　　國　　111 　年　　6 　　月　　9　 　日
附件：
臺灣臺中地方檢察署檢察官追加起訴書
                                    111年度偵字第12676號
　　被　　　告　王洪蛟　男　34歲（民國00年0月00日生）
　　　　　　　　　　　　住臺中市○區○○路000號6樓之12
　　　　　　　　　　　　國民身分證統一編號：Z000000000號
上列被告因詐欺等案件，業經偵查終結，認與前經本署檢察官提
起公訴之案件（110年度偵字第24204號、第25327號案件【下稱
前案】，現由臺灣臺中地方法院孝股以110年度金訴字第803號案
件審理中），為一人犯數罪之相牽連案件，宜追加起訴，茲將犯
罪事實及證據並所犯法條分敘如下：
　　    犯罪事實
一、王洪蛟與涂雅芳、許秉宣（綽號「水果」）、梁育銘（綽號
    「玉米」，涂雅芳、許秉宣、梁育銘均另案偵辦）均明知將
    金融機構存摺、提款卡（含密碼）等金融帳戶資料提供他人
    使用，有供不法詐騙份子利用，而幫助他人為財產犯罪之虞
    ，竟不違背其本意，基於幫助他人遂行詐欺取財、幫助洗錢
    之不確定犯意，由涂雅芳提供其申辦之中國信託商業銀行帳
    號000000000000號帳戶之存摺、提款卡（含密碼）等資料，
    於民國110年3月底某日，在嘉義市西區港坪運動公園某處涼
    亭，交付予王洪蛟後，隨即由王洪蛟於同日晚間，在臺中市
    ○區○○路00號全家超商興中店，由許秉宣出面收取王洪蛟交
    付之上揭銀行帳戶資料，再由許秉宣轉交給梁育銘，由梁育
    銘收取後提供予詐欺犯罪集團（下稱本案詐欺集團）做為隱
    匿詐欺贓款流向之用。嗣其所屬詐欺集團成員，意圖為自己
    不法之所有，共同基於三人以上共犯加重詐欺取財及隱匿詐
    欺所得去向之洗錢犯意聯絡，先由本案詐欺集團成員以附表
    所示方式詐騙附表所示之人，致附表所示之人陷於錯誤後，
    將附表所示款項分別匯入附表所示之涂雅芳金融帳戶，再由
    本案詐欺集團成員提領一空，藉此方式致無從追查附表所示
    之人遭詐騙款向之去向而掩飾、隱匿犯罪所得。嗣因附表所
    示之人察覺受騙而報警處理，始循線查獲。
二、案經林佳融、林佳穎、趙文珍、陳采禾、楊國鑫、林皆和、
    陳珈瑋、黃姵螢、廖琬婷、黃筱涵訴由嘉義市政府警察局第
    一分局報告偵辦。
        證據並所犯法條
一、被告王洪蛟經傳未到，然於警詢時坦承上開犯行，核與證人
    涂雅芳於警詢時證述內容相符，並據告訴人林佳融、林佳穎
    、趙文珍、陳采禾、楊國鑫、林皆和、陳珈瑋、黃姵螢、廖
    琬婷、黃筱涵於警詢均證述歷歷，有警詢筆錄可參。此外，
    復有如附表備註欄所示之各告訴人之報案資料、匯款資料、
    帳戶交易明細、對話紀錄等在卷可參，被告犯嫌，堪予認定
    。
二、核被告所為，係犯係犯刑法第30條、洗錢防制法第14條第1
    項之幫助洗錢及刑法第30條第1項、第339條第1項之幫助詐
    欺取財等罪嫌。被告係以一行為同時觸犯幫助洗錢、幫助詐
    欺取財等2罪名，為想像競合犯，請依刑法第55條前段規定
    ，從一重之幫助詐欺取財罪處斷。又被告就上開犯行與涂雅
    芳、許秉宣、梁育銘等人有犯意聯絡及行為分工，請依共同
    正犯論處。
三、按一人犯數罪為相牽連案件；於第一審辯論終結前，得就與
    本案相牽連之罪，追加起訴，刑事訴訟法第7條第1款及同法
    第265條第1項分別定有明文。本件被告所為上開收取涂雅芳
    之中國信託帳戶犯行，與前案（收取吳倉銘、陳啟華帳戶）
    係同一被告王洪蛟分別於不同時間、地點收取不同金融帳戶
    ，且於不同時間、地點將帳戶交付予許秉宣，係屬不同幫助
    詐欺犯行，有一人犯數罪之相牽連案件關係，而前案現由臺
    中地方法院孝股以110年度金訴字第803號案件審理中，有起
    訴書、被告刑案資料查註紀錄表可供參考，爰依上開規定追
    加起訴。
四、依刑事訴訟法第265條第1項追加起訴。
　 此　致
臺灣臺中地方法院
中　　華　　民　　國　 111　　年　　5 　　月　　15　　日
　　　　　　　　　　　　　    檢　察　官　陳振義
本件正本證明與原本無異　　　　　　　　　　　　　　　　　
中　　華　　民　　國　 111　　年　　5 　　月　　17　　日
                              書  記  官  曾羽禎